臺灣士林地方法院民事裁定　　　　　　　　100年度整字第1號
聲　請　人　旺昱欣業股份有限公司
法定代理人　吳和憲
相　對　人　新泰伸科技股份有限公司
法定代理人　林正清
上列聲請人就相對人新泰伸科技股份有限公司重整事件，聲請緊
急處分，本院裁定如下：
    主  文
自本裁定黏貼本院牌示處之日起九十日內，新泰伸科技股份有限
公司之債權人不得行使對於新泰伸科技股份有限公司之債權（包
括抵銷、提示票據等其他行使債權行為）。新泰伸科技股份有限
公司對其所負債務，亦不得履行，但為維持營運所必要之履約行
為及支付繼續營業所必要之經常性費用，並依勞動基準法規定給
付員工之薪資、退休金、資遣費者，不在此限。
自本裁定送達之日起九十日內，對於新泰伸科技股份有限公司之
破產、和解或強制執行程序，應予停止。
自本裁定黏貼本院牌示處之日起九十日內，新泰伸科技股份有限
公司記名式股票，禁止轉讓。
自本裁定黏貼本院牌示處之日起九十日內，新泰伸科技股份有限
公司就其所有之不動產、動產、債權（含基金、衍生性金融資產
、投資）及其他一切具有財產價值之權利，除第一項但書規定外
，不得轉與、設質、信託、租賃（含出租、轉租）、和解、拋棄
、設定擔保物權或其他一切處分或增加負擔之行為。
聲請人應將本裁定刊登於國內新聞紙全國版三日。
    理  由
一、聲請意旨略以：聲請人旺昱欣業股份有限公司（下稱聲請人
    旺昱欣業公司）係相對人新泰伸科技股份有限公司（下稱相
    對人新泰伸公司）之債權人，債權額為新臺幣（下同）10億
    776 萬8,579 元，占相對人新泰伸公司已發行股份總數金額
    53億2,000 萬元之18.94 ％，相對人新泰伸公司因向力華票
    券金融股份有限公司（下稱力華票券）借款1 億、向中華商
    業銀行股份有限公司（下稱中華商銀）借款4 億，經力霸集
    團要求購買其關係企業嘉新食品化纖股份有限公司及力霸公
    司之無擔保公司債5,000 萬元，因力霸集團突然倒閉及政府
    接管力華票券及中華商銀後要求即時收回相對人新泰伸公司
    之借款，往來銀行等金融機構亦對相對人新泰伸公司緊縮銀
    根，凍結相對人新泰伸公司之所有往來額度，供應商亦要求
    相對人新泰伸公司以現金提貨或儘速清償貨款，致相對人新
    泰伸公司財務困難，因存款不足而遭退票，楊梅廠區亦暫時
    停工，惟相對人新泰伸公司仍有重建再生可能，聲請人已向
    本院聲請公司重整，為期重整裁定前，保持相對人新泰伸公
    司之現狀，以免各債權人相繼行使權利，或聲請強制執行求
    償，致聲請人財產無法保持完整，使今後營業難以為繼，陷
    於不能有效執行公司重整起見，故依公司法第287 條第1項
    第3 款、第4 款之規定，聲請於重整前為如主文第1 項所示
    及停止強制執行程序之處分。
二、按法院為公司重整之裁定前，得因公司或利害關係人之聲請
    或依職權，以裁定為左列各款處分：一、公司財產之保全處
    分。二、公司業務之限制。三、公司履行債務及對公司行使
    債權之限制。四、公司破產、和解或強制執行等程序之停止
    。五、公司記名式股票轉讓之禁止。六、公司負責人，對於
    公司損害賠償責任之查定及其財產之保全處分。前項處分，
    除法院准予重整外，其期間不得超過90日，公司法第287 條
    第1 項定有明文。其規範目的，乃因法院重整之聲請，應否
    准許，應先為必要詢問及相當調查，以明瞭有無重建更生之
    可能性，始能為准駁之裁定，法院倘及時必要之處分，聽任
    利害關係人對公司個別或集體行使債權，使公司總財產減少
    ，則聲請時尚有重整可能之公司，迄重整裁定時，可能因財
    產之變異，失其重整價值，是重整聲請准駁前，自有先為上
    揭各類保全處分之必要。
三、查聲請人旺昱欣業公司以相對人新泰伸公司財務困難，有停
    業之虞，依公司法第282 條規定，向本院聲請公司重整，現
    由本院以100 年度整字第1 號重整事件審查中。而聲請人之
    聲請是否合法？相對人新泰伸公司有無公司重整之價值及可
    能，尚待本院為相當之調查，始可決定。惟在公司重整裁定
    前，如不為緊急處分，任由相對人新泰伸公司之債權人行使
    權利或任由相對人新泰伸公司履行債務，將不能達成公司重
    整之目的。而關於破產宣告之裁定、和解決議或為強制執行
    程序（含假扣押、假處分之執行程序，不包括執行名義之取
    得）等結果，亦有無從開始重整程序或進一步減少公司目前
    總體財產，影響公司財務之可能。另而為防止相對人新泰伸
    公司隱匿財產或特別對其他公司債權人設定擔保物權，影響
    公司全體債權人公平受償之利益，並防止股票價格因重整聲
    請跌落，以保持公司現狀，防止董、監事將其持有之股份，
    轉讓二分之一以上，以當然解任董監事職務而逃避責任，及
    為防止相對人新泰伸公司隱匿或減少財產、無故處分財產或
    增加財產負擔或設定擔保物權，致影響公司相關債權人之權
    益、公司財產現狀，均有必要加以禁止或限制。至主文第1
    項、第4 項所列，倘屬維持聲請人營運必要之履約行為、支
    付繼續營業所必要之經常性費用，及依勞動基準法規定給付
    員工之薪資、退休金、資遣費等，如亦予限制，則反有害聲
    請人重整更生，應予例外排除之。據此，聲請人依公司法第
    287 條第1 項規定，為本件緊急處分之聲請，應有理由，爰
    依其聲請及依職權裁定如主文第1 項至第4 項所示。又相對
    人新泰伸公司營業所雖設在臺北市，然因其交易往來對象不
    限於臺北市境內，可能發生債權債務之關係人遍及全國，本
    件公司重整之緊急處分將影響相對人新泰伸公司之債權人與
    債務人之權益，故有必要依非訟事件法第187 條第1 項規定
    ，除將本裁定黏貼法院牌示處外，應由聲請人刊登於國內新
    聞紙全國版3 日公告周知。
四、依非訟事件法第187 條第1 項、公司法第287 條第2 項，裁
    定如主文。
中    華    民    國   100    年    2     月    10    日
                    民事第二庭  法  官  藍雅清
上為正本係照原本作成
如對本裁定抗告，須於裁定送達後10日內向本院提出抗告狀。
中    華    民    國   100    年    2     月    10    日
                                書記官  張純華